【裁判字號】    94,易,1127
【裁判日期】    950414
【裁判案由】    毒品危害防制條例
【裁判全文】
臺灣士林地方法院刑事判決              94年度易字第1127號
公  訴  人  臺灣士林地方法院檢察署檢察官
被      告  甲○○
                    樓
                    現於臺灣臺北監獄執行
上列被告因毒品危害防制條例案件，經檢察官提起公訴（94年度
毒偵字第2114號），及移送併案審理（94年度毒偵字第2005號）
，被告於本院準備程序中就被訴之事實為有罪之陳述，經本院合
議庭裁定改由受命法官獨任依簡式審判程序審理並判決如下：
    主  文
甲○○連續施用第二級毒品，累犯，處有期徒刑拾月。扣案之第
二級毒品安非他命壹包（淨重零點柒伍公克）沒收銷燬，塑膠吸
管伍支沒收。
    事  實
一、甲○○前曾4次因施用毒品案件，第1次經裁定送觀察、勒戒
    後，認無繼續施用毒品之傾向，由臺灣士林地方法院檢察署
    檢察官於民國（下同）89年3 月22日以88年度毒偵字第662
    號不起訴處分確定。第2 次經裁定送觀察、勒戒後，認有繼
    續施用毒品之傾向，經臺灣士林地方法院檢察署檢察官以89
    年度毒偵緝字第338 號提起公訴，由本院於90年10月29日以
    90年度易字第14號判決處有期徒刑6 月確定，於91年1 月23
    日易科罰金執行完畢，強制戒治部分，則於90 年12 月28日
    保護管束期滿未經撤銷，視為強制戒治期滿執行完畢。第3
    次施用毒品案件，經送強制戒治，並由臺灣士林地方法院檢
    察署檢察官於92年8 月20日以92年度毒偵字第608 號提起公
    訴，嗣經本院於92年10月1 日以92年度湖簡字第8 號判決處
    有期徒刑6 月確定，於93年1 月7 日易科罰金執行完畢；強
    制戒治部分，則於92年6 月17日入臺灣臺北戒治所執行，嗣
    因毒品危害防制條例修正施行，而於93年1 月9 日出所。其
    第4 次施用毒品案件，經臺灣士林地方法院檢察署檢察官於
    94 年4月8 日以94年毒偵字第655 號提起公訴，嗣經本院於
    94 年8月9 日以94年度易字第339 號判處有期徒刑10月確定
    。詎其仍不知悔悟，竟於前開強制戒治執行完畢釋放後5 年
    內，復基於施用第2 級毒品安非他命之概括犯意，於94年9
    月12日凌晨某時許，在台北市○○區○○路2 段50巷14弄19
    號3 樓居所，施用第2 級毒品安非他命，嗣於次日下午1 時
    20分為警持搜索票在上址查獲，當場並扣得第2 級毒品安非
    他命1 小包（淨重0.75公克）。復於94年9 月27日下午5 時
    35分為警採尿時往前回溯96小時內之某時，在不詳地點，施
    用第2 級毒品安非他命，嗣於94年9 月27日下午3 時許為警
    經其同意在其臺北市○○區○○路2 段50巷14弄19號3 樓住
    處搜索查獲，並扣有吸食安非他命所用之塑膠吸管5 支。
二、案經臺北市政府警察局內湖分局報告臺灣士林地方法院檢察
    署檢察官偵查起訴及臺北市政府警察局內湖分局報告臺灣士
    林地方法院檢察署檢察官偵查後移送併案審理。
    理  由
一、上揭犯罪事實，業據被告甲○○於本院審理中坦承不諱，並
    有搜索扣押筆錄2 份在卷可參，復有扣案之安非他命吸食管
    5 支、安非他命1 包扣案可證，扣案之安非他命經警初步鑑
    驗結果，呈安非他命反應，亦有台北市政府警察局內湖分局
    查獲涉嫌毒品危害防治條例毒品初步鑑驗報告單1 紙可稽（
    見毒偵字第2005號卷第36頁）。又被告前揭為警查獲後所採
    集之尿液檢體，經送臺灣檢驗科技股份有限公司以氣相層析
    質譜儀法檢驗結果，均呈安非他命類陽性反應，有上開科技
    公司94年9 月28日、94年10月11日濫用藥物尿液檢驗報告各
    1 紙在卷可稽（分見毒偵字第2005號卷第70頁、毒偵字第
    2114號卷第60頁）。綜上，被告自白於前揭時間、地點2 次
    施用第2 級毒品安非他命之犯行，堪認與事實相符。又被告
    甲○○前因施用毒品案件，經本院裁定送強制戒治，強制戒
    治部分，於90年12月28日保護管束期滿未經撤銷，視為強制
    戒治期滿執行完畢，有法務部全國檢察官線上查詢刑案人犯
    在監所最新資料報表、臺灣高等法院被告前案紀錄表在卷可
    稽，是被告於強制戒治期滿出所後，5 年內再犯本件連續施
    用第2 級毒品之罪，堪以認定。又本件被告前有施用第2 級
    毒品安非他命，經本院於94年8 月9 日以94年度易字第339
    號判決判處有期徒刑10月，並於94年9 月21日確定，則被告
    前案確定判決之既判力應僅止於該案第1 審宣示判決之日即
    94年8 月9 日，其於此日期之後之本案施用安非他命之犯行
    ，因非前案確定判決效力所及，自應依法論科。
二、核被告甲○○所為，係犯毒品危害防制條例第10條第2 項之
    施用第2 級毒品罪。被告施用第2 級毒品安非他命前後，持
    有第2 級毒品安非他命之低度行為，應為其施用第2 級毒品
    之高度行為所吸收，不另論罪。又被告先後2次施用第2 級
    毒品安非他命之犯行，時間緊接，手段相同，所犯係構成要
    件相同之罪名，顯係基於概括犯意而為之，為連續犯，應
    依刑法第56條之規定以1 罪論，並加重其刑。又公訴意旨雖
    僅敘及被告於94年9月27日起回溯前96小時內某時，有施用
    第2級毒品安非他命之犯行，而未記載被告於94年9月12日
    該次施用第2 級毒品安非他命之犯行，然此部分與已起訴論
    罪之犯行間具有連續犯之裁判上一罪關係，應為起訴效力所
    及，本院自應併予審究。末查，被告有如事實欄所示之科刑
    及執行情形，有臺灣高等法院被告前案紀錄表在卷足憑，其
    於受有期徒刑之執行完畢後，於5 年內再犯本件有期徒刑以
    上之罪，為累犯，應依刑法第47條之規定，遞予加重其刑。
    爰審酌被告已有多次施用毒品前科，且經觀察勒戒、強制戒
    治及刑之宣告、執行後，仍不知戒絕，竟再次施用毒品，顯
    已有成癮性，惟其犯後坦承犯行，態度尚稱良好等一切情狀
    ，量處如主文所示之刑。扣案之第2級毒品安非他命1包（
    淨重0.75公克），應依毒品危害防制條例第18條第1 項前段
    之規定宣告沒收銷燬之，又被告用以吸食安非他命之塑膠吸
    管5 支，係一般飲料用之吸管，並非專供施用毒品之器具，
    惟仍為被告所有且係供施用第2 級毒品安非他命所用之物，
    業據被告供認無訛，爰另依刑法第38條第1 項第2 款規定併
    予宣告沒收。
據上論斷，應依刑事訴訟法第273條之1第1項、第299條第1項前
段，毒品危害防制條例第10條第2 項、第18條第1 項前段，刑法
第11條、第56條、第47條，第38條第1 項第2 款，判決如主文。
本案經檢察官王以文到庭執行職務
中    華    民    國    95    年    4     月    14  日
                  刑事第一庭法  官  賴邦元
以上正本證明與原本無異。
如不服本判決，應於判決送達後10日內，向本院提出上訴狀。
                            書記官  嚴慧萍
中    華    民    國    95    年    4     月    14    日
毒品危害防制條例第10條
施用第一級毒品者，處 6 月以上 5 年以下有期徒刑。
施用第二級毒品者，處 3 年以下有期徒刑。


司法院資訊處製作；財團法人民間司法改革基金會備份。
